【裁判字號】    90,上易,1799
【裁判日期】    901113
【裁判案由】    竊盜
【裁判全文】
臺灣高等法院高雄分院刑事判決                    九十年度上易字第一七九九號
    上  訴  人
    即  被  告  甲○○
右上訴人因竊盜案件，不服台灣高雄地方法院九十年度易字第二三五五號中華民國九
十年八月三十一日第一審判決（起訴案號：台灣高雄地方法院檢察署九十年度偵字第
九八九六號），提起上訴，本院判決如左：
    主  文
上訴駁回。
    事  實
一、甲○○曾於民國八十六年間因偽造文書案件，經法院判處有期徒刑四月確定，並
    於九十年四月七日執行完畢，仍不知省悔，於九十年五月十五日下午三時許，在
    高雄市○○區○○街附近之公園旁，以其撿拾他人棄置後據為己有之鑰匙一支，
    下手竊取乙○○所有車號ＸＹ─五五七０號自用小客車一輛，得手後，留供己用
    。嗣於九十年五月十八日下午二時四十分許，在其高雄市○○區○○里○○街一
    一五巷二三號住處附近，為警查獲該車而循線查知上情，並扣得甲○○所有供行
    竊所用之鑰匙一支。
二、案經內政部警政署高雄港警所移送台灣高雄地方法院檢察署檢察官偵查起訴。
    理  由
一、訊據上訴人即被告甲○○矢口否認有何竊盜犯行，辯稱：該車不是我偷的，警訊
    及偵查中，因為毒癮發作，身體不適，警察威脅我要承認，我害怕，只好承認云
    云。惟查，右開事實，業據被告於警、偵訊時供承不諱，依其供述情節，就行竊
    之時、地及方法均供述綦詳，且互核一致，顯非虛構之詞；再者，證人即查獲警
    員蕭中政於原審亦到庭供證：查獲當日是依據檢察官之簽發之搜索票搜索被告住
    處，本來是要查毒品，但在被告住處附近約十餘公尺發現該贓車，所以搜索時即
    詢問被告有否使用過該車，被告起初不承認，後來我說要採指紋檢驗，被告才坦
    認行竊該車，並且承認扣案之鑰匙為其作案之工具等語明確，此外，復有鑰匙一
    支扣案足資佐證，被害人乙○○亦於警訊及原審訊問中指述上開車輛於右開時地
    失竊無訛，並有車輛竊盜、車牌失竊資料個別查詢報表─查詢車輛認可資料、被
    害人領車輛出具之贓物認領保管單各一張附卷可稽，足徵被告於警、偵訊之自白
    核與事實相符，應堪信採。至被害人於警訊中指述：該車係於九十年五月十四日
    中午十二時左右失竊云云，與被告所供行竊時間有所出入，然其於原審訊問時已
    陳明：我是於九十年五月十六日上午八時許發現該車失竊，之前有三、四天未開
    該車，警訊中所述九十年五月十四日中午十二時左右失竊，是我自行推測的時間
    ，實際失竊時間我不清楚等語明確，因此，不能因被害人於警訊時指訴之失竊時
    間與被告所供不符即遽予推論被告上開自白有瑕疵。綜上所述，被告所辯，核係
    卸責之詞，委不足取。事證明確，被告犯行堪予認定。
二、核被告所為，係犯刑法第三百二十條第一項之普通竊盜罪。被告於八十六年間，
    曾因偽造文書案件，經法院判處有期徒刑四月確定，於九十年四月七日執行完畢
    ，有台灣高等法院被告全國前案紀錄表附卷可憑，其於有期徒刑執行完畢後五年
    以內再犯本罪，應依累犯規定加重其刑。
三、被告犯罪事證既明，原判決依據刑法第三百二十條第一項、第四十七條、第四十
    一條第一項、第三十八條第一項第二款，罰金罰鍰提高標準條例第一條前段、第
    二條規定，並審酌被告素行不佳，犯罪後執詞狡辯，顯無悔意，及其犯罪後被害
    人業已領回該車，所生損害非鉅等一切情狀，量處有期徒刑六月，並諭知以佰
    元折算壹日之易科罰金折算標準，並說明扣案之鑰匙一支，乃被告撿拾他人棄置
    後據為己有之物，且係供其本件犯罪所用，已據其於警、偵訊中供明，爰依刑法
    第三十八條第一項第二款規定宣告沒收。認事用法均無違誤，量刑亦稱妥適，被
    告上訴意旨，仍執陳詞否認犯罪，空言指摘原判決不當，核無理由，應予駁回據
    上論斷，應依刑事訴訟法第三百六十八條，判決如主文。
本案經檢察官張其主到庭執行職務。
中        華        民        國  九  十    年    十一    月    十三    日
                              臺灣高等法院高雄分院刑事第六庭
                                  審判長法官  王憲義
                                        法官  張意聰
                                        法官  范惠瑩
右正本證明與原本無異。
不得上訴。
                                      書記官  馬蕙梅
中        華        民        國  九  十    年    十一    月    十九    日
本件論罪科刑法條：
刑法第三百二十條第一項
意圖為自己或第三人不法之所有，而竊取他人之動產者，為竊盜罪，處五年以下有期
徒刑、拘役或五百元以下罰金。
                Ａ


司法院資訊處製作；財團法人民間司法改革基金會備份。
